臺灣板橋地方法院交通事件裁定　　　　　　　　　九十一年度交聲字第一七○一號
　　原處分機關　臺北市交通事件裁決所
　　異　議　人
　　即受處分人　甲○○　男　四十歲（民國○○○年○月○○○日生）
右列異議人即受處分人因違反道路交通管理處罰條例案件，對於臺北市交通事件裁決
所九十一年九月二十五日所為之處分（原處分案號：北市裁三字第裁二二－Ｃ000
00000號），聲明異議，本院裁定如左：
    主  文
異議駁回。
    理  由
一、聲明異議意旨略以：異議人即受處分人甲○○於民國九十一年三月三十日凌晨二
    時二十二分許，駕駛車號ＢＺ－三五八一號自用小客車，行經臺北縣三重市○○
    路口，為警攔停酒測，當時伊要求先漱口，但警員不同意，伊就作酒測，但警未
    告知酒測值，之後警員要伊拿出駕照填寫資料，後伊覺警察執勤態度不佳，不願
    在酒測單上簽名，警員就將駕照扣下未還，亦未開立舉發單要求伊簽名，詎其後
    即接到臺北市交通事件裁決所九十一年六月四日書函，要伊繳納罰款新臺幣二萬
    一千元，何以現又於同年九月二十五日裁決不同金額罰鍰，伊當時未酒後駕車而
    遭警舉發，現又一案兩罰，實感不服，爰提出聲明異議云云。
二、按汽車駕駛人有飲用酒類或其他類似物後其吐氣所含酒精濃度超過每公升○‧二
    五毫克或血液中酒精濃度超過百分之○‧○五以上者，不得駕車；又汽車駕駛人
    ，駕駛汽車經測試檢定有酒精濃度超過規定標準者，處新臺幣一萬五千元以上六
    萬元以下罰鍰，並當場禁止其駕駛及吊扣其駕駛執照一年，道路交通安全規則第
    一百十四條第二款、道路交通管理處罰條例第三十五條第一項第一款分別定有明
    文。
三、查異議人即受處分人甲○○於九十一年三月三十日凌晨二時二十二分許，駕駛車
    號ＢＺ－三五八一號自用小客車，行經臺北縣三重市○○路○段時，為警攔停測
    試呼氣酒精濃度達每公升○‧三八毫克，超過規定標準之違規事實，業經臺北縣
    政府警察局三重分局查報函陳舉發無誤，有該分局九十一年五月二十二日重警行
    申字第○九一○○一四二二○號書函影本在卷可稽，並有經異議人簽名之呼氣酒
    精濃度測試單一紙影本附卷可資佐證。異議人雖具狀並到庭辯稱：伊當時並無飲
    酒，酒測後警未告知測試值，伊拒簽酒測單，且警並未開立舉發單要伊簽名云云
    ，然舉發警員林子聖到庭結證稱：「（本件是否你舉發？舉發經過？）本件是我
    舉發。我當天二十三時至凌晨一時在自強路三段涵洞前執行酒測勤務，在凌晨一
    點半左右，我遠遠看到異議人車輛有蛇行，想要闖過的情形，我和幾位同仁要攔
    停異議人，異議人下車後，我們要求異議人做酒測，但我們攜帶的酒測器壞掉，
    我們就駕駛警車載異議人到另一處臨檢地點借其他同仁的酒測器，異議人要求要
    喝水，我們就讓異議人趕快喝，之後我們對異議人做酒測，測出酒測值五點多，
    但因酒測單印的不清楚，異議人又要求要喝水，我們還是讓異議人喝水後再做第
    二次酒測，測出酒測三點多，異議人在酒測單上簽名後，但不願在舉發單上簽名
    。之後我們查出異議人駕駛的車輛是報廢車輛。」「（是否查扣異議人證件？）
    已經還給異議人，異議人說如果不還給他，他不願意簽名。」等語明確（見本院
    九十一年十一月二十六日訊問筆錄），且觀諸卷附異議人酒測單上簽名字跡，核
    與異議人九十一年四月十七日陳述書及本院九十一年十一月二十六日訊問筆錄上
    之異議人簽名字跡均相符，堪認上開酒測單上簽名係異議人所簽無訛，況衡諸本
    件舉發警員與異議人素不相識，亦無仇怨，其執行公務，自無任意誣陷異議人之
    理可言，而異議人僅空言無據泛稱其無上開違規之情，要難採信，是綜上所述，
    堪認異議人上開違規事實無訛。又按行為人有道路交通管理處罰條例之情形者，
    應填製舉發違反道路交通管理事件通知單（以下簡稱通知單），並於被通知人欄
    予以勾記，其通知聯，當場舉發者，應填記駕駛人或行為人姓名、性別、出生年
    月日、地址、身分證統一號碼及車主姓名、地址、車牌號碼、車輛種類，被查獲
    之駕駛人或行為人為受處分人時，應將該通知單填記後交付該行為人簽名或蓋章
    收受之；拒絕簽章者，並記明其事由，視為已收受，違反道路交通管理事件統一
    裁罰標準及處理細則第十一條第一項第一款定有明文，核諸本件違規舉發單上已
    經警記明「拒簽」，有該舉發通知單在卷可稽，因此本件舉發單依上開規定，視
    為異議人已收受，是原處分機關逕為裁決，亦無不法。至異議人聲明異議狀所指
    原處分機關前已於九十一年六月四日裁決罰鍰新臺幣二萬一千元云云，係將臺北
    市交通事件裁決所於九十一年六月四日函覆異議人申訴之書函誤為裁決，本件並
    無重複裁罰，附此敘明。從而，原處分機關據以援引上開規定，裁處罰鍰新臺幣
    二萬七千元，並吊扣駕駛執照十二個月，並無不當。本件異議為無理由，應予駁
    回。
四、據上論斷，應依道路交通案件處理辦法第十九條，裁定如主文。
中      華      民      國    九十一    年     十二     月    三十一    日
                                    臺灣板橋地方法院交通法庭
            法  官  彭  全  曄
右正本證明與原本無異
如不服本裁定應於送達後五日內向本院提出抗告狀
                                        書記官  梁  宜  庭
中      華      民      國    九十二    年     一       月    六        日
